臺灣新北地方法院刑事判決　　　　　　　110年度易字第361號
公　訴　人　臺灣新北地方檢察署檢察官
被　　　告　鄭金珮


選任辯護人　陳彥嘉律師
上列被告因詐欺案件，經檢察官提起公訴（109年度偵字第40680
號）及移送併辦（109年度偵字第38210號），本院判決如下： 
    主  文
鄭金珮幫助犯洗錢防制法第十四條第一項之一般洗錢罪，處有期
徒刑貳月，併科罰金新臺幣壹萬元，罰金如易服勞役，以新臺幣
壹仟元折算壹日。
    事  實
一、鄭金珮預見金融帳戶係個人理財之重要工具，如提供予缺乏
    信賴基礎之他人使用，將可能幫助犯罪集團利用作為財產犯
    罪之人頭帳戶及掩飾或隱匿他人之犯罪所得，且對方提領後
    即會產生遮斷金流以逃避國家追訴、處罰之效果，竟基於縱
    將金融帳戶資料交予他人，他人可能利用該帳戶作為詐欺取
    財，並利洗錢之實行，亦不違背其本意之幫助洗錢及幫助詐
    欺取財之不確定犯意，見臉書網頁刊載「短短10天賺了6 萬
    元…不用上班」兼職廣告，即加入通訊軟體LINE暱稱「劉小
    姐」為好友，得知出租每一個金融帳戶，以10日為一期，可
    獲得租金新臺幣（下同）1 萬元，月領3 萬元報酬之訊息後
    ，於民國109 年7 月8 日某時，在新北市鶯歌區光明街之7
    -11 便利商店元町門市，以店到店寄送包裹方式，將其申辦
    之中國信託商業銀行（下稱中信銀行）帳號000000000000號
    帳戶（下稱中信帳戶）、國泰世華商業銀行（下稱國泰銀行
    ）帳號000000000000號帳戶（下稱國泰帳戶）之存摺及提款
    卡，寄送予真實姓名年籍不詳暱稱「劉小姐」之成年人，並
    將上開提款卡密碼更改為對方指定之密碼。嗣「劉小姐」所
    屬詐欺集團成員意圖為自己不法之所有，基於詐欺取財之犯
    意，分別於如附表所示之詐欺時間及方式，詐騙如附表所示
    之施蘚靉、徐秀璇、林美珠、王鴻祥及吳瑞玉等人，致其等
    均陷於錯誤，各匯款如附表所示之金額至鄭金珮上開中信、
    國泰帳戶內（各次匯款時間、金額及匯款帳戶詳附表所載）
    ，旋遭提領而出，以此方式掩飾、隱匿該犯罪所得之金流。
    嗣如附表所示之人發覺有異，報警處理，始查悉上情。
二、案經施蘚靉訴由臺南市政府警察局學甲分局報告臺灣新北地
    方檢察署檢察官偵查起訴；另經徐秀璇、林美珠、王鴻祥及
    吳瑞玉訴由新北市政府警察局三峽分局報告臺灣新北地方檢
    察署檢察官移請併案審理。
    理  由                               
一、關於本案證據能力之意見：
  ㈠按被告以外之人於審判外之言詞或書面陳述，除法律有規定
    者外，不得作為證據，刑事訴訟法第159 條第1 項固有明文
    。惟被告以外之人於審判外之陳述，經當事人於審判程序同
    意作為證據，法院審酌該言詞陳述或書面陳述作成時之情況
    ，認為適當者，亦得為證據；當事人、代理人或辯護人於法
    院調查證據時，知有上開刑事訴訟法第159 條第1 項不得為
    證據之情形，而未於言詞辯論終結前聲明異議者，視為有前
    項之同意，刑事訴訟法第159 條之5 亦有明文。查本判決下
    列引用之被告以外之人於審判外之陳述，雖屬傳聞證據，惟
    因檢察官、被告及辯護人於本院準備程序及審判期日均同意
    具有證據能力（見110 年度易字第361 號卷【下稱本院卷】
    第130 、173 頁），迄言詞辯論終結時亦均未聲明異議（見
    本院卷第173 至177 頁），本院審酌各該證據作成之情況，
    並無非法取證或證明力明顯偏低之瑕疵，以之作為證據，應
    屬適當，依前揭法條規定，認均有證據能力。
  ㈡次按刑事訴訟法第159 條至第159 條之5 有關傳聞法則之規
    定，乃對於被告以外之人於審判外之言詞或書面陳述之供述
    證據所為之規範；至非供述證據之書證、物證則無傳聞法則
    規定之適用，如該非供述證據非出於違法取得，並已依法踐
    行調查程序，即不能謂其無證據能力。查下列非供述證據，
    並無證據證明係出於違法取得之情形，復經本院依法踐行調
    查程序，自均有證據能力。
二、認定犯罪事實所憑之證據及認定之理由：
    訊據被告固坦承將上開中信及國泰帳戶之存摺、提款卡及密
    碼提供予詐欺集團成員使用，因而幫助詐欺集團詐騙如附表
    所示之人之事實，惟矢口否認有何幫助洗錢之犯行，辯稱：
    我因缺錢看到找工作資訊，對方說出租帳戶10天為一期，租
    金1 萬元，等於月領3 萬元，且出示陽信證券租賃執照，所
    以認為他是合法的，我的帳戶密碼改成對方講的號碼，但後
    來對方都沒有在約定的超商出現云云；被告之辯護人則辯以
    ：被告在交付帳戶之時，並不知道帳戶將被供作遮斷金流之
    洗錢犯罪之用，本件無客觀事證可證被告在主觀上有幫助洗
    錢犯罪之認知，應不構成幫助洗錢云云。經查：
  ㈠被告於前揭時、地，以店到店寄送包裹方式，將上開中信及
    國泰帳戶存摺及提款卡寄送予「劉小姐」，並將提款卡密碼
    更改為對方指定之密碼，嗣「劉小姐」所屬詐欺集團成員取
    得上開帳戶資料後，以如附表所示之時間及方式，詐騙如附
    表所示之被害人，致使其等均陷於錯誤，分別匯款如附表所
    示之金額至被告上開中信及國泰帳戶等情，業據被告於偵查
    及本院準備程序與審理時均坦承不諱（見109 年度偵字第40
    680 號卷【下稱偵40680 卷】第11至14、57至59頁、109 年
    度偵字第38210 號卷【下稱偵38210 卷】第11至19、211 至
    212 頁、本院卷第128 、175 頁) ，復有中信銀行109 年8
    月19日中信銀字第109224839204830 號函檢附開戶資料及存
    款交易明細等件、中信銀行109 年8 月25日中信銀字第1092
    24839209716 號函檢附相關資料、國泰銀行存匯作業管理部
    109 年9 月3 日國世存匯作業字第1090128323號函檢附存戶
    往來資料、國泰銀行存匯作業管理部109 年8 月14日國世存
    匯作業字第1090119432號函檢附帳戶往來明細、被告提出臉
    書兼職訊息擷圖各1 份在卷可稽（見偵38210 卷第173 至18
    0 、181 至189 、191 至200 頁；偵40680 卷第23至29、61
    至67頁）。此外，本件並有下列證據，可資佐證：
    ①告訴人施蘚靉部分：業據證人即告訴人施蘚靉於警詢中之
      證述明確（見偵40680 卷第15至18頁），並有內政部警政
      署反詐騙諮詢專線紀錄表、桃園市政府警察局桃園分局埔
      子派出所受理詐騙帳戶通報警示簡便格式表、金融機構聯
      防機制通報單、施蘚靉與詐欺集團成員LINE對話紀錄、施
      蘚靉提出網路銀行交易明細表各1 份（見偵40680 卷第13
      至28頁）附卷可稽。
    ②告訴人徐秀璇部分：業據證人即告訴人徐秀璇於警詢中之
      證述（見偵38210 卷第29至30頁）明確，並有渣打銀行國
      內（跨行）匯款交易明細、徐秀璇與詐欺集團成員LINE對
      話紀錄、內政部警政署反詐騙諮詢專線紀錄表、桃園市政
      府警察局中壢分局自強派出所受理詐騙帳戶通報警示簡便
      格式表、金融機構聯防機制通報單、受理刑事案件報案三
      聯單、受理各類案件紀錄表各1 份（見偵38210 卷第31至
      47頁）附卷可按。
    ③告訴人林美珠部分：業據證人即告訴人林美珠於警詢中之
      證述明確（見偵38210 卷第67至69頁），並有內政部警政
      署反詐騙諮詢專線紀錄表、新北市政府警察局海山分局海
      山派出所受理詐騙帳戶通報警示簡便格式表、金融機構聯
      防機制通報單、國泰世華商業銀行存款憑證（客戶收執聯
      ）、林美珠與詐欺集團成員LINE對話紀錄、新北市政府警
      察局海山分局海山派出所受理各類案件紀錄表、受理刑事
      案件報案三聯單各1 份（見偵38210 卷第71至83、91至93
      頁）附卷可憑。
    ④告訴人王鴻祥部分：業據證人即告訴人王鴻祥於警詢中之
      證述明確（見偵38210 卷第103 至105 頁），並有王鴻祥
      與詐欺集團成員LINE對話紀錄、王鴻祥網路匯款紀錄、內
      政部警政署反詐騙諮詢專線紀錄表、新北市政府警察局中
      和分局員山派出所受理詐騙帳戶通報警示簡便格式表、金
      融機構聯防機制通報單、受理各類案件紀錄表、受理刑事
      案件報案三聯單各1 份（見偵38210 卷第107 至109 、11
      3 至123 頁）附卷可參。
    ⑤告訴人吳瑞玉部分：業據證人即告訴人吳瑞玉於警詢中之
      證述明確（見偵38210 卷第141 至144 頁），並有內政部
      警政署反詐騙諮詢專線紀錄表、新北市政府警察局海山分
      局新海派出所受理詐騙帳戶通報警示簡便格式表、金融機
      構聯防機制通報單、合作金庫商業銀行匯款申請書代收入
      傳票、吳瑞玉與詐欺集團成員LINE對話紀錄、新北市政府
      警察局海山分局新海派出所受理各類案件紀錄表、受理刑
      事案件報案三聯單各1 份（見偵38210 卷第145 至149 、
      153 至158、169 至171 頁）附卷足佐。
    是被告涉犯幫助詐欺部分之任意性自白，核與事證相符，足
    以採信。從而被告上開幫助詐欺取財之犯行，應堪認定。
  ㈡按行為人提供金融帳戶提款卡及密碼予不認識之人，因已將
    帳戶之提款卡及密碼等物件提供他人使用，失去對自己帳戶
    之實際管領權限，若無配合指示親自提款，即無收受、持有
    或使用特定犯罪所得之情形，且無積極之移轉或變更特定犯
    罪所得之行為，故非屬洗錢防制法第2 條第1 款、第3 款所
    稱之洗錢行為，不成立一般洗錢罪之正犯。惟刑法第30條之
    幫助犯，係以行為人主觀上有幫助故意，客觀上有幫助行為
    ，即對於犯罪與正犯有共同認識，而以幫助意思，對於正犯
    資以助力，但未參與實行犯罪之行為者而言。幫助犯之故意
    ，除需有認識其行為足以幫助他人實現故意不法構成要件之
    「幫助故意」外，尚需具備幫助他人實現該特定不法構成要
    件之「幫助既遂故意」，惟行為人只要概略認識該特定犯罪
    之不法內涵即可，無庸過於瞭解正犯行為之細節或具體內容
    。此即學理上所謂幫助犯之「雙重故意」。金融帳戶乃個人
    理財工具，依我國現狀，申設金融帳戶並無任何特殊限制，
    且可於不同之金融機構申請多數帳戶使用，是依一般人之社
    會通念，若見他人不以自己名義申請帳戶，反而收購或借用
    別人之金融帳戶以供使用，並要求提供提款卡及告知密碼，
    則提供金融帳戶者主觀上如認識該帳戶可能作為對方收受、
    提領特定犯罪所得使用，對方提領後會產生遮斷資金流動軌
    跡以逃避國家追訴、處罰之效果，仍基於幫助之犯意，而提
    供該帳戶之提款卡及密碼，以利洗錢實行，則應論以幫助犯
    一般洗錢罪（參照最高法院108 年度台上大字第3101號裁定
    意旨）。再按刑法第13條所稱之故意，有直接故意（確定故
    意）與間接故意（不確定故意）之別，條文中「行為人對於
    構成犯罪之事實，明知並有意使其發生者」為直接故意，至
    於「行為人對於構成犯罪之事實，預見其發生而其發生並不
    違背其本意者」則屬間接故意。
  ㈢現今詐欺集團猖獗，詐欺手法變化多端，常以人頭帳戶接受
    被詐騙者之匯款，以逃避檢警事後之追查，不僅金融機構廣
    為向帳戶所有人告知（常見在ATM 提款機處張貼此等警語，
    甚至在ATM 提款使用螢幕畫面時一併顯示），且經新聞媒體
    報導，一般民眾應知悉金融帳戶開戶容易，且可於不同之金
    融機構申請多數帳戶使用，並無任何限制，又金融帳戶資料
    ，表彰個人信用，不得輕易交付他人、亦不得作為買賣、出
    租、交換或任何得藉此賺取金錢之標的，否則即可能淪為他
    人犯罪洗錢之工具。查被告於偵查中陳稱：（訊息留言是徵
    人兼職等訊息，妳有無問具體工作內容、何時通知錄取、工
    作地點等事項？）沒有，他只要我將帳戶租給他們，並寄送
    給他們。（你知否需付出勞力始能領得薪資，且所領薪資與
    其付出之勞務相當之道理？）知道。（你應徵兼職，對方有
    無叫你提出工作履歷表，安排對你面試？）沒有。（你應徵
    兼職，對方有無要求你提供任何勞務？）沒有。（你之前有
    無工作過？之前工作有無要你提供並交付你金融帳戶存摺、
    提款卡及密碼？）有，我之前工作是作業員，這工作老闆並
    沒有要我交存摺、提款卡、密碼，只要我提供帳戶的帳號等
    語（見偵40680 卷第58頁），其於併案偵查中亦供述：（你
    平常有在工作？）有。我是電子製造業作業員，一個月薪3
    萬5 仟元等語（見偵38210 卷第212 頁）。並提供臉書兼職
    訊息擷圖載有：「短短10天賺了6 萬，…，不用上班，不用
    會費」等文字附卷可稽（見偵40680 卷第61至67頁）。由上
    可知，被告係具有社會工作經驗及智識正常之人，明知從事
    一般工作，倘若未付出相當勞務活動，並無法獲取高額報酬
    之常情。衡諸現今社會工作競爭激烈，被告辛勤從事勞動工
    作僅能賺取月薪3 萬5,000 元，本件竟有不需付出勞動，只
    需提供開戶程序簡便之帳戶，即可獲取3 萬元之高額租金報
    酬，已難認合於情理。益徵被告於交付上開中信及國泰帳戶
    提款卡前，雖已預見「劉小姐」可能是詐得上開中信及國泰
    帳戶後從事財產犯罪使用，然被告本於貪圖可能獲取高額報
    酬之動機，仍將上開中信及國泰帳戶提供予毫不相識之人使
    用，容任他人以其交付之帳戶供為不法用途。
  ㈣又現今社會申辦金融帳戶並非難事，倘若對方係合法正常使
    用，自可於各金融機構申設，且僅需合於最低存款門檻即可
    ，無須支付任何費用，何須以此相對高額之對價取得他人帳
    戶使用，顯然該取用帳戶之目的係從事不法活動甚明，且近
    來詐欺集團猖獗，被告係有社會工作經驗之成年人，就此部
    分亦應知之甚詳。雖被告辯稱：對方出示陽信證券租賃執照
    ，所以認為是合法的云云，並提出「陽信證券租賃賬戶商工
    執照」手機翻拍照片乙紙（見偵40680 卷第37頁）置辯。惟
    查，陽信證券股份有限公司（下稱陽信證券公司）係依法登
    記設立經營買賣股票業務，該公司所使用帳戶應會循一般申
    辦帳戶程序向金融機構辦理，斷不會捨棄低廉之開戶成本而
    給予提供帳戶者較高價酬勞之方式以取得金融帳戶，且陽信
    證券公司網站上有刊載客服電話，被告自可輕易詢問該公司
    客服人員是否有此項出租帳戶業務，然被告捨此不為，於偵
    查中供述：（如果是合法的可以使用自己的帳戶，為何要使
    用你的帳戶？）我沒想那麼多等語（見偵38210 卷第211 頁
    ），益見被告與「劉小姐」素不相識，亦未謀面，彼此並無
    信任基礎，其竟未經任何查證之情況下，僅為貪圖出租帳戶
    之報酬，而輕率將上開中信及國泰帳戶資料提供對方使用，
    容任詐欺集團成員供作不法之用途。
  ㈤況被告於本件行為時係年齡已屆34歲之成年人，具有相當之
    社會工作經驗及生活歷練，預見金融帳戶為個人重要理財工
    具，具有一身專屬性質，而無正當理由蒐集他人金融帳戶存
    摺及提款卡者，極可能是藉以掩飾或隱匿詐欺所得財物之去
    向，並據以取得詐欺犯罪之不法所得，卻僅因缺錢而貪圖租
    金報酬，甘冒風險，任意將自己申辦上開中信及國泰帳戶資
    料，交付予「劉小姐」使用，並更改為對方指定之密碼。再
    者，被告主觀上認識交付上開中信及國泰帳戶存摺、提款卡
    、密碼之目的是供對方得以提領匯入上開中信及國泰帳戶之
    款項，則上開中信及國泰帳戶雖為被告申辦、保管及使用，
    然被告卻因貪圖租金報酬，配合要求將上開中信及國泰帳戶
    存摺、提款卡及密碼交付他人後，該等帳戶之控制權即由取
    得者享有，雖然上開中信及國泰帳戶之戶名仍為被告，外觀
    上顯示帳戶之款項係由被告取得，但實際上卻由身分不詳、
    實際掌控上開中信及國泰帳戶之人取得，不法份子即可藉此
    隱身於被告名義後面恣意為之，而洗錢防制法第3 條第2 款
    明定詐欺取財為洗錢行為之前置犯罪，被告交付存摺、提款
    卡及密碼予他人使用，嗣經他人進行詐騙，於如附表所示之
    被害人匯入款項後旋即提領，以製造該詐欺金流之斷點，實
    質上將使該犯罪所得流向不明，造成隱匿之效果，自足令犯
    罪所得之實際去向經由上開中信及國泰帳戶存、提之虛假交
    易產生混淆，妨害該詐欺犯罪之偵查，自屬幫助他人洗錢犯
    行，且被告顯有掩飾、隱匿特定犯罪所得去向之幫助洗錢之
    不確定故意，堪可認定。從而，被告辯稱：對方有出示陽信
    證券租賃執照，所以認為是合法云云；被告之辯護人辯以：
    被告主觀上不知帳戶可能作為遮斷金流之洗錢犯罪之用，應
    無幫助洗錢之犯意等云云，均屬事後避重就輕之詞，不足採
    信。
  ㈥綜上所述，本件事證明確，被告上開幫助詐欺取財及幫助洗
    錢之犯行，均洵堪認定，應依法論科。
三、論罪之法律適用及量刑之審酌情形：
  ㈠按刑法上之幫助犯，係對於犯罪與正犯有共同之認識，而以
    幫助之意思，對於正犯資以助力，未參與實施犯罪構成要件
    之行為者而言（最高法院88年度台上字第1270號判決意旨參
    照）。本案被告基於幫助收受詐欺所得及掩飾、隱匿詐欺所
    得之不確定故意，將上開中信、國泰帳戶之存摺、提款卡及
    密碼等資料，交予他人使用，使如附表所示之被害人陷於錯
    誤，依指示匯款至上開中信及國泰帳戶內，被告主觀上預見
    其所提供之帳戶可能作為對方犯詐欺罪而收受、取得特定犯
    罪所得使用，並因此遮斷金流而逃避追緝。是核被告所為，
    係犯刑法第30條、第339 條第1 項之幫助詐欺取財罪（無證
    據證明認識幫助犯加重詐欺取財罪），及刑法第30條、洗錢
    防制法第14條第1 項之幫助洗錢罪。被告以單一交付上開中
    信、國泰帳戶之幫助行為，幫助他人向附表所示之被害人5
    人詐騙，為想像競合犯，應從一重處斷；又所犯幫助詐欺取
    財罪與幫助洗錢罪間，亦為想像競合犯，應從一重以幫助洗
    錢罪處斷。
  ㈡起訴意旨雖未就被告幫助洗錢犯行提起公訴，容有未洽，惟
    此部分與被告經起訴論罪之幫助詐欺取財之犯罪事實，有想
    像競合犯之裁判上一罪關係，為起訴之效力所及，且本院於
    審理中告知前揭幫助洗錢罪名，公訴人於論告時亦陳明被告
    應併論以幫助洗錢罪，並經被告及其辯護人於言詞辯論時陳
    述意見（見易字卷第176 頁），而充分保障被告程序上之防
    禦權，本院自應併予審理。另檢察官移送併辦部分（即臺灣
    新北地方檢察署109 年度偵字第38210 號，附表編號2 至5
    ）與本件起訴部分（即109 年度偵字第40680 號，附表編號
    1 ）具有裁判上一罪關係，本院自得併予審究。
  ㈢被告係對正犯資以助力而實施犯罪構成要件以外之行為，為
    幫助犯，應依刑法第30條第2 項規定，按正犯之刑減輕之。
  ㈣爰以行為人之責任為基礎，審酌被告貪圖租金報酬，貿然配
    合指示將上開中信及國泰帳戶之存摺、提款卡及密碼，提供
    予真實姓名年籍不詳暱稱「劉小姐」之人使用，而幫助詐欺
    、洗錢，增加被害人尋求救濟及治安機關查緝犯罪之困難，
    且因被告提供上開中信及國泰帳戶，使被害人受騙匯入之款
    項經提領後，即難以追查犯罪所得去向，而得以切斷特定犯
    罪所得與犯罪行為人間之關係，致使被害人難以向施行詐術
    者求償，助長詐欺犯罪之猖獗、危害國內金融交易秩序，所
    為本應非難；參酌被告坦承幫助詐欺、否認幫助洗錢犯行之
    態度，且其與如附表編號1 、3 、5 之告訴人施蘚靉、林美
    珠、吳瑞玉達成和解；又與如附表編號4 之告訴人王鴻祥成
    立調解，尚未與如附表編號2 之告訴人徐秀璇達成和解等情
    （見本院卷第135 至141 、179 至181 頁），足見被告已積
    極彌補上開告訴人4 人之金錢損失，犯後態度尚佳，兼衡其
    犯罪動機、目的、手段、犯罪所生危害，暨被告於審理中陳
    述：高職畢業之智識程度、現在從事電子業、經濟狀況小康
    等語（見本院卷第176 頁）等一切情狀，量處如主文所示之
    刑，並就併科罰金部分，諭知易服勞役之折算標準，以示警
    惕。
四、按洗錢防制法第18條第1 項前段規定：「犯第14條之罪，其
    所移轉、變更、掩飾、隱匿、收受、取得、持有、使用之財
    物或財產上利益，沒收之」。關於犯罪行為人犯洗錢防制法
    第14條之罪，其所掩飾之財物本身僅為洗錢之標的，難認係
    供洗錢所用之物，故洗錢行為之標的除非屬於前置犯罪之不
    法所得，而得於前置犯罪中予以沒收者外，既非本案洗錢犯
    罪之工具及產物，亦非洗錢犯罪所得，尤非違禁物，尚無從
    依刑法沒收規定予以宣告沒收，自應依上開第18條第1 項前
    段規定予以宣告沒收。此規定係採義務沒收主義，祇要合於
    前述規定，法院即應為相關沒收之諭知，然該洗錢行為之標
    的是否限於行為人者始得宣告沒收，法無明文，是倘法條並
    未規定「不問屬於犯罪行為人與否均沒收」時，自仍以屬於
    被告所有者為限，始應予沒收。查被告既已將上開中信、國
    泰帳戶之存摺、提款卡及密碼提供詐欺集團成員使用，其對
    帳戶內款項已無事實上之管領權，自難認附表所示之被害人
    匯入上開帳戶內之款項為被告所有，自無從依前揭規定宣告
    沒收。且被告於本院準備程序亦陳述：後來他沒有給我錢等
    語（見本院卷第128 頁），綜觀全卷亦查無證據證明被告獲
    得朋分之款項，既無法證明被告獲有犯罪所得，自無從宣告
    沒收或追徵，末此說明。
據上論斷，應依刑事訴訟法第299 條第1 項前段，洗錢防制法第
14條第1 項，刑法第11條前段、第339 條第1 項、第30條第1 項
、第2 項、第55條、第42條第3 項前段，刑法施行法第1 條之1
第1 項，判決如主文。
本案由檢察官吳秉林提起公訴，檢察官李秉錡移送併辦，經檢察
官方心瑜到庭執行職務。
中    華    民    國    110   年    11    月    4     日
               刑事第六庭審判長法  官   樊季康
 
                               法  官   林米慧
 
                               法  官   楊展庚
 
上列正本證明與原本無異。
如不服本判決，應於判決送達後20日內敘明上訴理由，向本院提
出上訴狀 (應附繕本) ，上訴於臺灣高等法院。其未敘述上訴理
由者，應於上訴期間屆滿後20日內向本院補提理由書「切勿逕送
上級法院」。
                               書記官  彭姿靜 
中    華    民    國   110    年    11    月    4     日
附錄本判決論罪之法律條文：
洗錢防制法第2條
本法所稱洗錢，指下列行為：
一、意圖掩飾或隱匿特定犯罪所得來源，或使他人逃避刑事追訴
    ，而移轉或變更特定犯罪所得。
二、掩飾或隱匿特定犯罪所得之本質、來源、去向、所在、所有
    權、處分權或其他權益者。
三、收受、持有或使用他人之特定犯罪所得。
 
洗錢防制法第14條
有第二條各款所列洗錢行為者，處7 年以下有期徒刑，併科新臺
幣5百萬元以下罰金。
前項之未遂犯罰之。
前二項情形，不得科以超過其特定犯罪所定最重本刑之刑。
 
 
中華民國刑法第339條
意圖為自己或第三人不法之所有，以詐術使人將本人或第三人之
物交付者，處5 年以下有期徒刑、拘役或科或併科50萬元以下罰
金。
以前項方法得財產上不法之利益或使第三人得之者，亦同。
前二項之未遂犯罰之。 
 
 附表：
┌─┬───┬────────┬──────┬─────┬────┐
│編│告訴人│詐欺時間及方式  │匯款時間    │匯款金額（│匯入帳戶│
│號│      │                │            │新臺幣）  │        │
├─┼───┼────────┼──────┼─────┼────┤
│1 │施蘚靉│109 年7 月14日13│109 年7 月15│5萬元     │鄭金珮之│
│  │      │時許，透過通訊軟│12時42分許  │          │中信帳戶│
│  │      │體LINE與施蘚靉聯│            │          │        │
│  │      │繫，並假冒其姪女│            │          │        │
│  │      │佯稱因友人發生重│            │          │        │
│  │      │大事故，急需借款│            │          │        │
│  │      │周轉云云，致施蘚│            │          │        │
│  │      │靉陷於錯誤而匯出│            │          │        │
│  │      │右列款項。      │            │          │        │
├─┼───┼────────┼──────┼─────┼────┤
│2 │徐秀璇│109 年7 月14日9 │109 年7 月14│15萬元    │鄭金珮之│
│  │      │時15分許，致電徐│10時40分許  │          │中信帳戶│
│  │      │秀璇，向徐秀璇佯│            │          │        │
│  │      │稱係其姪子，因有│            │          │        │
│  │      │急用向徐秀璇借款│            │          │        │
│  │      │云云，致徐秀璇陷│            │          │        │
│  │      │於錯誤而匯出右列│            │          │        │
│  │      │款項。          │            │          │        │
├─┼───┼────────┼──────┼─────┼────┤
│3 │林美珠│109 年7 月14日15│109 年7 月15│5萬元     │鄭金珮之│
│  │      │時56分許，致電林│10時41分許  │          │國泰帳戶│
│  │      │美珠，向林美珠佯│            │          │        │
│  │      │稱係其小叔「國慶│            │          │        │
│  │      │」，因有急用向林│            │          │        │
│  │      │美珠借款云云，致│            │          │        │
│  │      │林美珠陷於錯誤而│            │          │        │
│  │      │匯出右列款項。  │            │          │        │
├─┼───┼────────┼──────┼─────┼────┤
│4 │王鴻祥│109 年7 月13日16│109 年7 月15│5萬元     │鄭金珮之│
│  │      │時許，致電王鴻祥│12時25分許  │          │國泰帳戶│
│  │      │，向王鴻祥佯稱係│            │          │        │
│  │      │其友人「李永安」│            │          │        │
│  │      │，因有急用向王鴻│            │          │        │
│  │      │祥借款云云，致王│            │          │        │
│  │      │鴻祥陷於錯誤而匯│            │          │        │
│  │      │出右列款項。    │            │          │        │
├─┼───┼────────┼──────┼─────┼────┤
│5 │吳瑞玉│109 年7 月14日14│109 年7 月15│2萬元     │鄭金珮之│
│  │      │時19分許，致電吳│12時30分許  │          │國泰帳戶│
│  │      │瑞玉，向吳瑞玉佯│            │          │        │
│  │      │稱係其姪子，因有│            │          │        │
│  │      │急用向吳瑞玉借款│            │          │        │
│  │      │云云，致吳瑞玉陷│            │          │        │
│  │      │於錯誤而匯出右列│            │          │        │
│  │      │款項。          │            │          │        │
└─┴───┴────────┴──────┴─────┴────┘